# 请教陈版，票据的现金流问题

提问人：骑着上帝流浪 时间：2017-04-20 13:31:51
陈版，想请教一下，票据未到期贴现取得的现金、到期承兑收到的现金、付供应商票据找回现金对应的现金流分别在现金流量表中如何反应啊？还有融资租入固定资产，对于承租方来说每期支付的利息和本金是不是都要放在支付的其他与筹资活动有关的现金？谢谢陈版

回答人：chenyiwei
1 、票据未到期贴现取得的现金，该票据终止确认的，则列为销售商品、提供劳务收到的现金；如该票据未终止确认，则作为借款收到的现金。 票据持有到期兑付取得现金，根据该票据取得时对应的基础经济业务确定其所归类的现金流量表项目。 2 、融资租入固定资产，在租赁期开始日支付的首期款列作“购建固定资产、无形资产和其他长期资产支付的现金”，后续各期作为“支付的其他与筹资活动有关的现金”。

提问人：luqp_88 时间：2017-04-21 14:49:29
求教：这里是说，根据未到期票据贴现性质，具有实质商业背景还是单纯票据融资，在流入时予以一次性分类吗。不涉及后期还要调整分类并改变上期对比数据吧。

回答人：chenyiwei
是的。不涉及后期还要调整分类并改变上期对比数据。

提问人：骑着上帝流浪 时间：2017-04-24 21:46:17
陈版，对于融资租赁支付的利息和进项税放在现金流量表中的哪一项啊

回答人：chenyiwei
作为一个整体，均放在“支付的其他与筹资活动有关的现金”内。